【裁判字號】    97,審訴,2425
【裁判日期】    970904
【裁判案由】    誣告
【裁判全文】
臺灣高雄地方法院刑事判決            97年度審訴字第2425號
公  訴  人  臺灣高雄地方法院檢察署檢察官
被      告  乙○○
                    （
上列被告因誣告案件，經檢察官提起公訴（97年度偵字第7624號
），嗣因被告就被訴事實為有罪之陳述，經本院合議庭裁定由受
命法官獨任依簡式審判程序審理，判決如下：
    主  文
乙○○犯誣告罪，處有期徒刑貳月。
    事實及理由
一、本件被告乙○○所犯為死刑、無期徒刑或最輕本刑為3 年以
    上有期徒刑以外之罪，其於準備程序中就被訴事實為有罪之
    陳述，經法官告知簡式審判程序之旨，並聽取公訴人之意見
    後，依刑事訴訟法第273 條之1 第1 項規定，合議庭裁定由
    受命法官獨任進行簡式審判程序，合先敘明。
二、本件犯罪事實及證據，除補充「被告於本院審理時之自白」
    外，餘均引用附件檢察官起訴書所載。
三、核被告所為係犯刑法第169 條第1 項之誣告罪。被告於檢察
    官偵查蔡少帆、蔡俊偉2 人強盜等案件中，即向檢察官自白
    犯罪，有偵訊筆錄在卷可稽，其於所誣告之案件裁判確定前
    自白，應依刑法第172 條規定減輕其刑。爰審酌被告前有犯
    罪前科（尚未執行，不構成累犯），係因不諳法律一時失慮
    誤蹈刑章，犯後亦坦承犯罪，態度良好，然其任意誣指告訴
    人犯罪，致被害人蔡少帆、蔡俊偉因受檢、警偵查，官司纏
    身，身心飽受煎熬，及其犯罪之動機、手段等一切情狀，量
    處如主文所示之刑，以期自新。
四、據上論斷，應依刑事訴訟法第273 條之1 第1 項、第299 條
    第1 項前段、第310 條之2 、第454 條第2 項、刑法第169
    條第1 項、第172 條，判決如主文。
本案經檢察官鄭益雄到庭執行職務。
中    華    民    國    97    年    9     月    4     日
                  刑事第七庭    法  官  李淑惠
以上正本證明與原本無異。
如不服本判決，應於判決送達之日起10日內向本院提出上訴書狀
。
中    華    民    國    97    年    9     月    4     日
                                書記官  王淑娟
附錄本判決論罪科刑之法條：
中華民國刑法第169條
意圖他人受刑事或懲戒處分，向該管公務員誣告者，處7 年以下
有期徒刑。
意圖他人受刑事或懲戒處分，而偽造、變造證據，或使用偽造、
變造之證據者，亦同。
附件：
臺灣高雄地方法院檢察署檢察官聲請簡易判決處刑書
                                       97年度偵字第7624號
     被      告  乙○○  男  20歲（民國○○年○○月○○日生）
                         住高雄市小港區○○○路43巷3號
                         國民身分證統一編號：Ｚ000000000號
 上列被告因誣告案件，業經偵查終結，認為宜以簡易判決處刑，
 茲將犯罪事實及證據並所犯法條分敘如下：
         犯罪事實
 一、乙○○之友人張漢斌於民國96年7月 22日，向蔡少帆所經營
     之全台灣聯合租賃股份有限公司（下稱全台灣租賃公司）承
     租車牌號碼4562-NQ號自用小客車，約定租期1日，由乙○○
     任連帶保證人。惟張漢斌於翌（23）日租約到期後，未將該
     車歸還且避不見面，蔡少帆遂以新臺幣（下同）2,000 元之
     代價，委由案外人蘇俊偉尋找該車。嗣後蘇俊偉於96年 7月
     27日下午3時10分許，在高雄市○○區○○街477號「遊戲阜
     網咖」附近尋獲該車，旋通知蔡少帆到場後，其 2人到場後
     ，見乙○○準備開車，遂上前與之商談。詎乙○○明知蔡少
     帆、蘇俊偉 2人於「遊戲阜網咖」附近尋獲該車，且於發現
     乙○○之際，並未對之有何傷害、恐嚇、剝奪行動自由及強
     盜情事，僅因擔心蔡少帆報案處理，因而主動要求與蔡少帆
     齊至全台灣租賃公司，並交付 1千元之租金予蔡少帆。詎乙
     ○○事後竟意圖使蔡少帆、蘇俊偉受刑事處分，於97年 7月
     29 日上午9時30分許，至高雄市政府警察局三民第一分局哈
     爾濱派出所報案指稱：「當日被蔡少帆、蘇俊偉在遊戲阜網
     咖附近找到我後，蔡少帆徒手毆打我的頭部，蘇俊偉則徒手
     扭住我的脖子，抓我的衣領強押我至蘇俊偉的車上，蔡少帆
     復再車內毆打我，待將我載至台灣租賃公司後，蔡少帆仍繼
     續毆打我，並恐嚇我要對我家人不利，致我心生畏懼，遂依
     蔡少帆之指示簽發80萬之本票1紙，並從我皮包內強取1,000
     元後始放我離去」等語，並於警詢中表示對蔡少帆、蘇俊偉
     提出傷害、私行拘禁、恐嚇、強盜之刑事告訴，嗣經本署檢
     察官以96年度偵字第 24470號偵查後，始悉上情，並對蔡少
     帆、蘇俊偉為不起訴處分。
 二、案經本署檢察官自動檢舉簽分偵辦。
         證據並所犯法條
 一、下列證據足以證明被告犯罪：
 （一）證據：被告之警詢筆錄。
       證明：被告確於警詢中表示被蔡少帆、蘇俊偉在遊戲阜網
             咖附近找到後，蔡少帆即徒手毆打其頭部，蘇俊偉
             則扭住其脖子，並以抓衣領的方式將之強押上車，
             且蔡少帆確有強取其皮包內金錢，且有逼迫其簽本
             票之事實，並於警詢中表示對蔡少帆、蘇俊偉提出
             傷害、私行拘禁、恐嚇、強盜之刑事告訴。
 （二）證據：被告乙○○於本署96年度偵字第24470號案中，經
             本署以證人身份訊問，其於偵查中具結證稱：在警
             察局會做這樣的筆錄是朋友教的…至於腳的受傷是
             自己撞到的，朋友說可以去驗傷…被告（指蔡少帆
             、蘇俊偉）沒有打伊，也沒有強押伊等語。
       證明：被告乙○○於警詢之指訴，顯屬子虛。
 （三）證據：被告乙○○書立之和解書及自白書各1份。（96年
             度偵字第24470號卷）
       證明：被告因朋友告以如去報案，車行老闆（即蔡少帆）
             即不會追究，所以才去報案之事實。
 （四）證據：被告乙○○之診斷證明書1紙（警卷）。
       證明：被告乙○○於警詢中指訴遭蔡少帆不斷對之毆打，
             且蘇俊偉並以手扭住其脖子之方式將之強押上車等
             語，然觀被告乙○○之診斷證明書，其身上僅右鼠
             膝部紅腫，身體其他部位均無傷害，有診斷證明書
             1 份在卷可參。而倘遭他人毆打及強押上車，於掙
             脫拉扯過程中，竟僅有右鼠膝部紅腫之傷害，此顯
             與常理不符。顯見被告並無遭到蔡少帆、蘇俊偉毆
             打及強押上車甚明。
 （五）證據：本署96年度偵字第24470號不起訴處分書1份。
       證明：蔡少帆、蘇俊偉所涉傷害、私行拘禁、恐嚇、強盜
             等罪嫌，業經本署不起訴處分確定之事實。
 二、核被告所為，係犯刑法第169條第1項之誣告罪嫌。
 三、依刑事訴訟法第451條第1項聲請逕以簡易判決處刑。
     此  致
 臺灣高雄地方法院
 中    華    民    國    97    年    3     月    30    日
                               檢察官  甲○○
 上正本證明與原本無異
 中    華    民    國    97    年    4     月    8     日
                               書記官


司法院資訊處製作；財團法人民間司法改革基金會備份。
